臺灣板橋地方法院刑事裁定           100年度交聲字第2906號
原處分機關  交通部公路總局臺北區監理所
異  議  人
即受處分人  許舒雅
上列異議人即受處分人因違反道路交通管理處罰條例案件，對於
交通部公路總局臺北區監理所於民國100 年7 月22日以北監自裁
字第裁40-U00000000號所為之裁決處分（原舉發案號：內政部警
政署航空警察局100 年5 月8 日航警局交字第U00000000 號），
聲明異議，本院裁定如下
    主  文
異議駁回。
    理  由
一、原處分意旨略以：異議人即受處分人許舒雅於民國100 年5
    月8 日22時57分許，駕駛車牌號碼2068-22 號自用一般小客
    車，於桃園國際機場2 航廈航南路，因「紅線違規臨時停車
    ；汽車駕駛人不聽制止拒絕接受稽查而逃逸」之違規，為內
    政部警政署航空警察局保安警察隊員警逕行舉發，並依道路
    交通管理處罰條例第55條第3 款、第60條第1 項之規定，填
    製航警交字第U00000000 號舉發違反道路交通管理事件通知
    單（下稱舉發通知單），異議人於應到案日期前即100 年5
    月17日提出陳述，原處分機關以違規事實明確，依上開道路
    交通管理處罰條例規定，於100 年7 月22日以北監自裁字第
    裁40-U00000000號裁決書分別裁處異議人罰鍰新臺幣（下同
    ）30 0元、3000元，並記違規點數1 點，異議人於100 年7
    月26日收受裁決書後，於同年8 月9 日提出聲明異議。
二、異議意旨略以：異議人於100 年5 月8 日20時10分許，在桃
    園國際機場第二行廈入境西三路臨時停車，當時員警用警用
    電腦查核後開立未帶行照違規勸導單予異議人作為勸導，並
    告知異議人去前面繞一圈，沒多久舉發員警再次見到異議人
    停車於紅線上，員警再次告知要停在停車場，異議人遂將車
    輛開至停車場停放，期間舉發員警並未再次要求出示證件，
    更不用說數分鐘前才用警用電腦查核過，怎能說異議人不配
    合稽查且開立逃逸之罰單？異議人願接受該罰單內之紅線違
    規臨時停車裁罰，但是逃逸的部分屬於舉發員警之個人誤解
    ，不應究責於異議人，故就此部分聲明異議等語。
三、按設有禁止臨時停車標誌、標線處所不得臨時停車；汽車駕
    駛人在設有禁止臨時停車標誌、標線處所臨時停車者，處30
    0 元以上600 元以下罰鍰，道路交通安全規則第111 條第1
    項第3 款及道路交通管理處罰條例第55條第3 款分別定有明
    文。又按汽車駕駛人，駕駛汽車有違反本條例之行為，經交
    通勤務警察或依法令執行交通稽查任務人員制止時，不聽制
    止或拒絕停車接受稽查而逃逸者，除按各該條規定處罰外，
    處3,000 元以上6,000 元以下罰鍰，並記違規點數1 點，道
    路交通管理處罰條例第60條第1 項、第63條第1 項第1 款分
    別定有明文。
四、訊據異議人即受處分人許舒雅固坦承其所承租並使用之車牌
    號碼2068-22 號自用一般小客車，於100 年5 月8 日22時57
    分許，在設有禁止臨時停車標線處所之桃園國際機場第二航
    廈航南路上違規臨時停車，經內政部警政署航空警察局保安
    警察隊員警張勝雄拍攝該車輛違規照片，並走到駕駛座與異
    議人對話，惟矢口否認有何不聽制止拒絕接受稽查而逃逸之
    行為，並以上揭異議理由置辯。經查：
（一）異議人於100 年5 月8 日10時10分許，將上開車輛臨停在
      桃園國際機場第二航廈西三路與航北路轉角之大巴士下車
      處，經本件舉發員警張勝雄制止並請異議人出示駕照、行
      照以備查核，因異議人未帶行照，故員警當場開立違規勸
      導單1 紙予異議人，並告知異議人該處不得臨停，可至前
      方繞一圈等語，嗣於同日22時51分許，員警至桃園國際機
      場第二航廈航南路驅離其他違規臨停之駕駛人時，發現異
      議人車輛再度違規臨停於禁止停車處所，遂先行拍照取證
      ，再走至異議人車輛駕駛座處欲對異議人開單舉發，惟異
      議人未出示駕照供員警抄錄填製舉發單，即將駕駛座車窗
      搖上並駛離該處等情，業據異議人自承明確，核與證人即
      舉發員警張勝雄於本院調查時證述之情節相符（詳本院10
      0 年10月7 日訊問筆錄），並有證人提出之現場錄影畫面
      擷取之照片4 張在卷可佐，堪信為真實。
（二）異議人雖辯稱伊以為員警第二次來和伊說話仍是要勸導不
      要違規停車等語。惟員警於100 年5 月8 日22時51分在上
      址航南路段發現先前曾開立勸導單勸導未帶行照、並口頭
      勸導不得在禁止臨時停車處臨停之本件異議人駕駛之車輛
      ，又再度於紅線路段違規停車，遂前往舉發，並先於該車
      前方拍攝違規照片，再走至該車駕駛座請駕駛人出示證件
      配合舉發，異議人遂將車窗搖上發動引擎欲駛離該處，員
      警即敲打異議人車輛之車窗並稱異議人已經違規，異議人
      仍將車輛開走一事，除經證人證述綦詳外，並有上開舉發
      照片可佐；另經本院當庭播放證人提出之蒐證錄影光碟，
      雖因光碟燒錄過程瑕疵而無法顯示錄影畫面，惟當事人之
      對話聲音仍清晰可辯，依照錄音譯文所示：「員警：紅線
      啊，我剛剛已經跟你勸導了，你還要違規。異議人：勸導
      是因為我沒有帶行照啊，你現在是勸導哪一個。員警：妳
      現在是違規停車，請妳陪合一下。」等語，可知員警與異
      議人對話時已經清楚表示因為異議人違規停車，請異議人
      配合舉發，且異議人於本院訊問時亦稱有看到警察對著伊
      的車輛照相等語，則員警當時欲就異議人違規停車一事逕
      行舉發之舉，已甚為明顯，蓋員警若僅是欲再次口頭勸導
      異議人勿違規停車，實無必要先對異議人之車輛拍照取證
      ，更無需於異議人駕車離去之際，仍敲打該車輛駕駛座車
      窗重申「妳現在已經違規了喔」等語，是以，本件異議人
      明知自己有違規停車之事實，並可知悉員警正在執行舉發
      ，竟仍執意駕車離去，其「不聽制止拒絕接受稽查而逃逸
      」之事實洵堪認定。從而，異議人於上述時、地，在設有
      禁止臨時停車標誌、標線處所臨時停暨不服指揮稽查逃逸
      之行為，已臻明確，應堪認定。
四、綜上，原處分機關據以援引首開規定，分別裁處異議人300
    元及3,000 元罰鍰，並記違規點數1 點，核無違誤，本件異
    議人之異議為無理由，均應予駁回。
據上論斷，應依道路交通案件處理辦法第18條，裁定如主文。
中    華    民    國    100   年    10    月    18    日
                  刑事第五庭    法  官  劉 凱 寧
上列正本證明與原本無異。
如不服本裁定，應於裁定送達後5 日內敘明抗告理由，向本院提
出抗告狀。
                                書記官  林 伶 芳
中    華    民    國   100    年    10    月    20    日